臺灣新竹地方法院刑事判決　　　　　　　　　　　　　　九十年度訴字第五六一號
　　公　訴　人　臺灣新竹地方法院檢察署檢察官
　　被　　　告　乙○○
　　指定辯護人　本院公設辯護人　林銘宏
右列被告因違反槍砲彈藥刀械管制條例案件，經檢察官提起公訴（九十年度偵字第五
五二二號），本院判決如左︰
    主      文
乙○○未經許可，運輸可發射子彈具有殺傷力之槍枝，處有期徒刑伍年貳月，併科罰
金新臺幣拾萬元，罰金如易服勞役，以銀元參佰元即新臺幣玖佰元折算壹日。扣案之
改造手槍（槍枝管制編號：0000000000號）壹支（含彈匣壹個）及子彈壹
顆，均沒收。
    事      實
一、乙○○前因偽造有價證券案件，經本院於民國八十九年四月二十五日判處有期徒
    刑一年六月，緩刑四年，八十九年六月十五日確定，現於緩刑期間，明知未經許
    可，不得持有或運輸槍枝、子彈。緣甲○○（已審結）九十年九月六日下午二時
    三十分許，在新竹市○○路○段「龍山社區」內，以新臺幣（下同）五萬元之價
    格，向不詳姓名年籍綽號「阿奇」之成年男子，購買具殺傷力之彷貝瑞塔廠半自
    動手槍製造之改造玩具手槍一支、彈匣二個（一個未扣案）、子彈二顆（已試射
    一顆）、子彈半成品即玩具槍用金屬彈殼六顆等物；旋於當日下午四時三十分許
    ，在新竹市○○路二二六巷巷口處，以六萬元之價格，將上開槍枝、子彈轉賣予
    綽號「阿成」之不詳姓名年籍男子牟利。惟綽號「阿成」之男子事後反悔，欲退
    回上開其已購買之槍、彈，乃委託知情之乙○○，於九十年九月十三日下午六時
    許，將「阿成」自甲○○處購來之槍彈等物，從新竹市○○路運輸至新竹市○○
    路○段「公園加油站」前，交還予甲○○。嗣為警於上揭時、地當場查獲，並在
    甲○○之手提包內扣得上開具殺傷力之改造玩具手槍一支、彈匣一個、子彈二顆
    （已試射一顆）、子彈半成品即玩具槍用金屬彈殼十九顆等物。
二、案經新竹市警察局移送臺灣新竹地方法院檢察署檢察官偵查起訴。
    理      由
一、訊據被告乙○○固不否認有受綽號「阿成」之託拿東西至新竹市○○路○段「公
    園加油站」前，交還予甲○○，惟否認有何右揭運輸槍、彈犯行，辯稱；伊不知
    道所拿東西係槍、彈云云。經查，前揭同案被告甲○○販賣槍、彈予綽號「阿成
    」之犯罪事實，業據被告甲○○坦承不諱，並經本院判處有期徒刑五年六月，併
    科罰金新臺幣二十萬元確定；而綽號「阿成」在新竹市○○路交付槍、彈予被告
    乙○○時，被告即已知情，業據被告乙○○於警訊時及偵查中檢察官訊問時自白
    不諱。且扣案之槍、彈經送內政部警政署刑事警察局鑑驗，槍枝部分為仿ＢＥＲ
    ＥＴＴＡ廠半自動手槍製造之金屬玩具手槍換裝土造金屬槍管改造而成，機械性
    能良好，認具有殺傷力；改造子彈二顆，認均係由玩具手槍用金屬彈殼加裝直徑
    約９ｍｍ之金屬彈頭而成，經採樣試射一顆結果，可擊發，認具殺傷力，改造子
    彈十九顆，認均係玩具槍用金屬彈殼，有內政部警政署刑事警察局九十年九月二
    十八日刑鑑字第九０一五一四號鑑驗通知書一紙在卷可參。被告事後雖翻異前詞
    辯以伊不知係槍、彈，然又供稱綽號「阿成」告訴伊，九十年九月十三日下午六
    時，到新竹市○○路加油站前，向同案被告甲○○收五千元，並且還甲○○一個
    戒指，參以扣案之槍、彈共重一千零二十四公克，重量非輕、體積非小，要非係
    被告所言僅還同案被告甲○○一個戒指或不知袋內係何物，被告對於所運輸乃槍
    、彈，應係知情，所辯要屬避重就輕之詞，本件事證明確，被告乙○○犯行堪以
    認定。
二、核被告乙○○所為，係犯槍砲彈藥刀械管制條例第十一條第一項之運輸可發射子
    彈之槍砲（改造手槍）罪、第十二條第一項之運輸子彈罪。被告所犯運輸改造手
    槍罪與運輸子彈罪係一行為觸犯數罪名，屬想像競合犯，應從一重運輸改造手槍
    罪處斷。爰審酌被告乙○○年輕力壯，不思上進，惟其僅係單純受不詳姓名年籍
    綽號「阿成」成年男子之託將槍、彈交給同案被告甲○○，與從海外走私槍枝進
    入國內，或接受大盤商以銷售為目的的委託運送等行為相較之下，被告之行為顯
    然不若後者之助長槍枝之順利，而嚴重影響社會治安，及犯後態度等一切情狀，
    量處如主文所示之刑，罰金部分併諭知易服勞役之折算標準。扣案之改造手槍（
    槍枝管制編號：0000000000號）一支（含彈匣一個）及子彈一顆，為
    違禁物，應依刑法第三十八條第一項第一款沒收；改造子彈六顆，均係玩具槍用
    金屬彈殼，為同案被告甲○○所有供犯罪所用之物，而其中一顆子彈因試射而僅
    剩彈殼，另彈匣一個未扣案及其餘改造子彈十三顆，係玩具槍用金屬彈殼，不具
    殺傷力，雖係被告運輸所用，惟非為其所有，均不為沒收之諭知，附此敘明。
三、第按，保安處分係對受處分人將來之危險性所為拘束其身體、自由等之處置，以
    達教化與治療之目的，乃為刑罰之補充制度。本諸法治國家保障人權之原理及刑
    法之保護作用，其法律規定之內容，應受比例原則之規範，使保安處分之宣告，
    與行為人所為行為之嚴重性、行為人所表現之危險性，及對於行為人未來行為之
    期待性相當。而保安處分中之強制工作，旨在對嚴重職業性犯罪及欠缺正確工作
    觀念或無正常工作因而犯罪者，強制其從事勞動，以學習一技之長及正確之謀生
    觀念，使其日後重返社會後，能適應社會生活，此觀刑法第九十條第一項及竊盜
    犯贓物犯保安處分條例第三條第一項規定，亦均係本此意旨而制定，而由法院視
    行為人之危險性格，決定應否交付強制工作，以達特別預防之目的。據此，原槍
    砲彈藥刀械管制條例第十九條第一項之規定，不問行為人有無預防矯治其社會危
    險性之必要，一律宣付強制工作三年，拘束其中不具社會危險性之受處分人之身
    體、自由部分，其所採措施與所欲達成預防矯治之目的及所需程度，即不合憲法
    第二十二條所定之比例原則，故犯槍砲彈藥刀械管制條例第十九條第一項所定之
    罪，不問行為人有無預防矯治其社會危險性之必要，一律宣付強制工作三年之部
    分，與前開意旨不符者，應不予適用，且該條規定亦於九十年十一月十四日經總
    統公布修正應刪除，亦併予敘明。
據上論斷，應依刑事訴訟法第二百九十九條第一項前段、槍砲彈藥刀械管制條例第十
一條第一項、第十二條第一項、刑法第十一條前段、第五十五條、第四十二條第二項
、第三十八條第一項第一款，罰金罰鍰提高標準條例第二條，現行法規所定貨幣單位
折算新臺幣條例第二條，判決如主文。
本案經檢察官吳金棟到庭執行職務。
中      華      民      國    九十一    年      四      月      四      日
                              臺灣新竹地方法院刑事第一庭
                                  法  官  林  秋  宜
右正本證明與原本無異。
如不服本判決，應於判決送達後十日內向本院提出上訴狀（應附繕本），上訴於臺灣
高等法院。
                                  書記官  張  雲  娥
中      華      民      國    九十一    年      四      月      四      日
附錄論罪法條全文：
槍砲彈藥刀械管制條例第十一條第一項
未經許可，製造、販賣或運輸第四條第一項第一款所稱其他可發射金屬或子彈具有殺
傷力之各式槍砲者，處五年以上有期徒刑，併科新臺幣一千萬元以下罰金。
槍砲彈藥刀械管制條例第十二條第一項
未經許可，製造、販賣或運輸子彈者，處一年以上七年以下有期徒刑，併科新臺幣五
百萬元以下罰金。
